ACORDAO-COMPLETO-2589450

ACÓRDÃO DE RELAÇÃO

ACÓRDÃO DE RELAÇÃO 3888/2023 ATA 16/2023 - SEGUNDA CÂMARA

Acórdão 3888/2023-TCU-Segunda Câmara
	VISTOS e relacionados estes autos de tomada de contas especial instaurada pela então Secretaria Especial do Desenvolvimento Social, em desfavor do Sr. Carlos Alberto Parrillo Calixto (falecido) , em razão da não comprovação da regular aplicação dos recursos repassados pela União ao Município de Santa Luzia/MG, por meio do Fundo Nacional de Assistência Social, referentes ao cofinanciamento federal das ações e programas que integraram o Sistema Único de Assistência Social - SUAS, no exercício de 2013;
	Considerando que, por meio do Acórdão 2285/2022-TCU-Plenário, este Tribunal aprovou a Resolução/TCU 344/2022, cujo texto estabelece que as pretensões punitiva e ressarcitória nos processos de controle externo (exceto para atos de pessoal) prescrevem em cinco anos (art. 2º, prescrição principal) ou em três, se o processo ficar paralisado, pendente de julgamento ou despacho (art. 8º, prescrição intercorrente) , conforme o previsto na Lei 9.873/1999 (art. 1º) , diploma que regula o prazo para o exercício da ação punitiva movida pela Administração Pública Federal;
	Considerando que a instrução produzida pela Unidade de Auditoria Especializada em Tomada de Contas Especial - AudTCE (peças 39/41) manifestou-se pela ocorrência das prescrições principal e intercorrente das pretensões punitiva e ressarcitória perante o TCU, sugerindo, com fulcro nos arts. 2º, 8º e 11 da Resolução/TCU 344/2022, o arquivamento do processo, posicionamento que contou com a anuência do Ministério Público junto ao TCU, representado pelo Procurador Rodrigo Medeiros de Lima (peça 42) ; 
	Considerando que, no caso concreto em exame, o termo inicial da contagem do prazo da prescrição principal ocorreu em 10/9/2014, data da apresentação da prestação de contas, por meio do Parecer do Conselho Municipal de Assistência Social - CMAS, Ata 41/2013, Resolução 006/2013 (art. 4°, inciso II) , bem assim que o termo inicial da contagem da prescrição intercorrente ocorreu em 18/08/2015, data da Nota Técnica 2475/2015-MDS, por meio da qual se deu a análise da prestação de contas dos recursos repassados;
	Considerando os principais eventos processuais interruptivos da prescrição apontados pela AudTCE (item 14 da instrução, peça 39, p. 3) , e atentando que o intervalo havido entre a emissão da Nota Técnica 2475/2015-MDS (peça 5) , de 18/08/2015, e a elaboração da Nota Técnica 1056/2021-MCidadania (peça 10) , de 17/05/2021, foi superior tanto ao prazo quinquenal fixado pelo art. 2º, caput, da Resolução/TCU 344/2022, o que caracteriza a prescrição principal, quanto ao triênio previsto no art. 8º, do aludido normativo, restando configurada também a prescrição intercorrente; 
	ACORDAM os Ministros do Tribunal de Contas da União, com fundamento nos arts. 2º, 8º e 11 da Resolução/TCU 344/2022, em determinar o arquivamento dos presentes autos, ante o reconhecimento da prescrição das pretensões punitiva e de ressarcimento, sem prejuízo de encaminhar cópia desta deliberação à Secretaria Nacional de Assistência Social/MDS e à representante do espólio do responsável, de acordo com os pareceres emitidos nos autos:
1. Processo TC-Processo 007.633/2022-0 (TOMADA DE CONTAS ESPECIAL) 
	1.1. Responsável: Carlos Alberto Parrillo Calixto (XXX.349.726-XX, falecido) , representado pela Sra. Giselle Parrílio Calixto Teixeira (XXX.744.866-XX) .
	1.2. Entidade: Município de Santa Luzia/MG.
	1.3. Relator: Ministro-Substituto Marcos Bemquerer Costa.
	1.4. Representante do Ministério Público: Procurador Rodrigo Medeiros de Lima.
	1.5. Unidade Técnica: Unidade de Auditoria Especializada em Tomada de Contas Especial (AudTCE) .
	1.6. Representação legal: não há.
	1.7. Determinações/Recomendações/Orientações: não há.

Segunda Câmara

Município de Santa Luzia/MG.

Carlos Alberto Parrillo Calixto (XXX.349.726-XX, falecido), representado pela Sra. Giselle Parrílio Calixto Teixeira (XXX.744.866-XX).

MARCOS BEMQUERER

não há.

Procurador Rodrigo Medeiros de Lima.

TOMADA DE CONTAS ESPECIAL (TCE)

Unidade de Auditoria Especializada em Tomada de Contas Especial (AudTCE).